【裁判字號】    99,司財管,144
【裁判日期】    991103
【裁判案由】    指定遺產管理人
【裁判全文】
臺灣臺南地方法院民事裁定           99年度司財管字第144號
聲  請  人  京城商業銀行股份有限公司
法定代理人  丁○○
上列聲請人聲請對被繼承人甲○○選任遺產管理人事件，本院裁
定如下：
    主  文
指定丙○○(女，民國○○○年○月○日生，身分證統一編號：
Ｚ000000000號)為被繼承人甲○○之遺產管理人。
聲請程序費用新臺幣壹仟元由被繼承人甲○○之遺產負擔。
    理  由
一、按繼承人均拋棄其繼承權者，準用關於無人承認繼承之規定
    ，民法第1176條第6項定有明文。又繼承開始時，繼承人之
    有無不明，而不能依民法第1177條選定遺產管理人時，得由
    利害關係人聲請法院選任之，民法第1178條第2項亦定有明
    文。
二、本件聲請意旨略以：被繼承人甲○○（男，民國○○○年○
    月○○○日生，身分證統一編號：Ｚ000000000，生前最後設
    籍於臺南縣永康市戶政事務所）為聲請人之債務人，惟被繼
    承人於98年7月20日死亡，其法定繼承人均已拋棄繼承，無
    法依同法第1177條選任遺產管理人，致聲請人之權利無法行
    使，故聲請人以利害關係人身分向法院聲請為被繼承人甲○
    ○選任遺產管理人等語。
三、經查：聲請人主張之前開事實，業據提出被繼承人甲○○除
    戶謄本1件、本院92年度執速字第41666號債權憑證、透支契
    約、98年9月2日南院龍家儒98繼字第1832號准予備查通知函
    、繼承系統表各1份(上皆為影本)附卷為憑。並經本院依職
    權調閱本院98年度繼字第1832號拋棄繼承事件卷宗核閱綦詳
    ，是聲請人之主張應足採信。又查被繼承人甲○○死亡後，
    其法定繼承人皆已依法拋棄繼承權經本院准予備查，且未準
    用民法第1177條之規定選定遺產管理人，而被繼承人甲○○
    為聲請人之債務人，故聲請人以利害關係人之身分聲請選任
    被繼承人甲○○之遺產管理人，核與上開規定並無不合，應
    予准許。
四、至若指定丙○○為被繼承人甲○○遺產管理人之部分，經本
    院99年10月13日南院龍家慈99年度司財管字第144號函詢被
    繼承人兄弟姐妹丙○○、乙○○有無擔任被繼承人甲○○遺
    產管理人之意願，其中丙○○於99年10月22日函覆本院：「
    丙○○願意擔任被繼承人甲○○之遺產管理人。因胞弟乙○
    ○認字不是很多，又做工中，有很多不便，是請選定丙○○
    為遺產管理人」等語，有民事陳報狀1件在卷足徵。綜上所
    述，本院認定丙○○為被繼承人甲○○之手足，且為連帶保
    證人，對於被繼承人債權債務及遺產分配理當最為明瞭並盡
    心處理，爰指定丙○○為本件遺產管理人，裁定如主文。
五、依非訟事件法第157條、第24條第1項，裁定如主文。
中    華    民    國    99    年    11    月    3     日
                  家事法庭      司法事務官  林可婷
以上正本係照原本作成。
如對本裁定抗告須於裁定送達後10日內向本院提出抗告狀。
中    華    民    國    99    年    11    月    4     日
                                書  記  官  郭春慧

司法院資訊處製作；財團法人民間司法改革基金會備份。
